臺灣高等法院刑事判決　　　　　　　　 94年度上易字第304號
上　訴　人　臺灣板橋地方法院檢察署檢察官
上　訴　人
即　被　告　乙○
上列上訴人因被告竊盜案件，不服臺灣板橋地方法院93年度易字
第1092號，中華民國93年12月22日第一審判決（起訴案號：臺灣
板橋地方法院檢察署93年度偵字第15158 號），提起上訴，本院
判決如下：
    主  文
上訴駁回。
    事  實
一、乙○有偽造文書、違反肅清煙毒條例、麻醉藥品管理條例、
    毒品危害防制條例等前科。前因偽造文書案件，經本院於89
    年3月7日以89年度上訴字第353號判決判處有期徒刑4月，嗣
    經最高法院於91年5 月16日以91年度臺上字第2762號判決駁
    回上訴確定；又因恐嚇等案件，經臺灣板橋地方法院於91年
    5月23日以91年度易字第739號判決判處有期徒刑六月確定；
    上開二案，復由板橋地方法院以91年度聲字第1533號裁定定
    其應執行有期徒刑九月確定，嗣於91年12月13日入監執行，
    92年9月9日縮短刑期執行完畢。詎其猶不知悔改，於93年9
    月14日下午2 時40分許，攜帶客觀上足對人之生命、身體安
    全構成威脅，具有危險性可作為兇器使用之開山刀及折疊刀
    各1把，見甲○○所有車牌號碼為Ｒ6─0370號之廂型車（登
    記於其妻黃麗鳳名下）停放在臺北縣板橋市○○○路○段297
    號前，鑰匙插在電門未取下，認有機可趁，竟心生貪念，意
    圖為自己不法之所有，徒手開啟車門進入車內，以上開鑰匙
    啟動電門後駛離現場而竊取該廂型車得手。嗣於同日下午3
    時30分許，駕駛前開廂型車行經臺北縣板橋市○○○街1 號
    前時，適為到處尋覓失車之甲○○及其友人羅友智（起訴書
    誤載為羅「有」智）發覺，旋即報警當場查獲，並扣得前揭
    開山刀及折疊刀各乙把。
二、案經臺北縣政府警察局板橋分局報請臺灣板橋地方法院檢察
    署檢察官偵查起訴，臺灣板橋地方法院於準備程序進行中，
    被告乙○就被訴事實為有罪之陳述，經審判長告知被告簡式
    審判程序之旨，並聽取當事人之意見後，裁定進行簡式審判
    程序。
    理  由
一、程序問題
    本件被告乙○所犯係死刑、無期徒刑、最輕本刑為3 年以上
    有期徒刑以外之罪，並於準備程序中就被訴事實為有罪之陳
    述，經法官告知簡式審判程序之旨，並聽取公訴人、被告之
    意見後，原審法院業已於93年11月11日合議裁定本件進行簡
    式審判程序。是證人甲○○、羅友智於警詢中所述、及經甲
    ○○簽名表示指認及具領前開廂型車意思之贓物認領保管單
    ，以及警員賴志郎、林文智所製作表示扣得前揭開山刀、折
    疊刀各1把之扣押物品清冊1覽表，雖均係證人於審判外所為
    之言詞陳述或書面陳述，然依刑事訴訟法第159條第2項前段
    之規定，於簡式審判程序中均得作為證據，合先敘明。
二、被告乙○經合法傳喚無正當理由未到庭，惟查：上揭事實業
    據被告於警詢、偵查及原審審理中均坦承不諱（見偵查卷第
    4至7頁、39至40頁、原審卷第32至33頁、45至48頁），核與
    證人甲○○、羅友智於警詢中之指述相符（見偵查卷第8 至
    11頁、12至15頁），並有車號車籍查詢資料表、甲○○
    資料查詢結果、扣押物品清冊1覽表、贓物認領保管單各1紙
    、系爭廂型車照片9幀附卷可稽（見偵查卷第18頁、19 頁、
    21至25頁、原審卷第41至42頁）及前揭開山刀、折疊刀各1
    把扣案可佐，足認被告所為不利於己之自白與事實相符，自
    得作為證據。據此，本案事證明確，被告犯行堪以認定，應
    依法論科。
三、按扣案之開山刀及折疊刀經原審當庭勘驗結果：開山刀全長
    （含刀身及刀柄）約47.7公分，以鋼鐵類之金屬材質一體成
    形；刀身上有7個橢圓形洞孔及1個圓形洞孔，刀身約略呈長
    方形，僅單面刀身有刀刃；刀刃部分長約30公分，刀刃鋒利
    ，刀柄部分長約16公分。扣案之折疊刀亦以鋼鐵類之金屬材
    質製成，刀柄部分尚以木片覆蓋。折疊時（刀身折疊於刀柄
    內）全長約12.8公分（即刀柄之長度），展開時全長約22.8
    公分，刀身長約10公分；刀身上有凹槽以利使用者將刀身展
    開，其最前端為尖刺狀，僅單面刀身有刀刃；刀刃部分長約
    八點八公分，刀刃約呈弧形，刀刃鋒利，有原審法院勘驗筆
    錄附卷可稽（見原審卷第51頁），並攝有照片2 幀在卷可參
    （見原審卷第50頁），以前揭開山刀及折疊刀之長度觀之，
    使用上十分趁手，易於揮舞，而刀刃部分又材質堅硬、十分
    鋒利，若以之揮刺，足以傷害人之生命或身體，客觀上具有
    一定之危險性，應屬刑法第321 條第1項第3款所定之兇器至
    明。
四、核被告所為，係犯刑法第321條第1項第3 款之攜帶兇器竊盜
    罪。又被告有事實欄所載犯罪科刑執行之情形，有卷附本院
    被告全國前案紀錄表及臺灣板橋地方法院檢察署刑案資料查
    註紀錄表各1 份可按（見偵查卷第43至51頁、原審卷第4 至
    21頁），其於執行完畢後5 年內再犯本件有期徒刑以上之罪
    ，為累犯，應依刑法第47條之規定加重其刑。
五、原審以被告乙○犯行事證明確，並審酌被告有事實欄所示之
    多項前科，素行不佳，犯罪之動機、目的，攜帶刀械竊盜之
    犯罪手段對於被害人人身安全所生之危害重大，所竊取之廂
    型車為86年7 月出廠（參見原審卷第41頁所附車號車籍查詢
    表），已有7 年車齡、價值並非甚高，且已由被害人領回，
    損失程度尚非重大，暨其犯罪後坦承犯行之態度等一切情狀
    ，量處有期徒刑1年，至扣案之開山刀、折疊刀各1把係被告
    所有供犯本案竊盜罪所用之物，業據其供承在卷（見原審卷
    第32頁），爰依刑法第38條第1項第2款之規定，併予宣告沒
    收。其認事用法均無違誤，量刑亦甚妥適，應予維持。
六、檢察官上訴意旨以原審未及審酌，被告於原審量處適當之刑
    後，仍編詞濫行上訴之犯後態度云云，核無理由；被告乙○
    未具理由提起上訴，空言指摘原判決不當，為無理由，亦應
    予駁回。
七、被告經合法傳喚，無正當理由不到庭，爰不待其陳述逕行判
    決。
據上論斷，應依刑事訴訟法第368條、第371條，判決如主文。
本案經檢察官黃東焄到庭執行職務。
中　　華　　民　　國　　94　　年　　4 　　月　　20　　日
　　　　　　　　　刑事第二庭    審判長法　官　蔡長溪
　　　　　　　　　　　　　　　　　    法　官　楊貴志
　　　　　　　 　 　　　　　　　　　　法　官　林俊益
以上正本證明與原本無異。
不得上訴。
                                      書記官　廖月女
中　　華　　民　　國　　94　　年　　4 　　月　　22　　日
附錄：本案論罪科刑法條全文
中華民國刑法第321條
 犯竊盜罪而有左列情形之一者，處六月以上、五年以下有期徒刑
：
一  於夜間侵入住宅或有人居住之建築物、船艦或隱匿其內而犯
之者。
二  毀越門扇、牆垣或其他安全設備而犯之者。
三  攜帶兇器而犯之者。
四  結夥三人以上而犯之者。
五  乘火災、水災或其他災害之際而犯之者。
六  在車站或埠頭而犯之者。
前項之未遂犯罰之。
